臺灣宜蘭地方法院刑事裁定              100年度聲字第736號
聲明異議人
即 受 刑人  吳宏章
上列聲明異議人即受刑人因過失傷害、傷害致死等案件，對檢察
官執行之指揮聲明異議，本院裁定如下：
    主  文
異議駁回。
    理  由
一、聲明異議意旨略以：聲明異議人吳宏章前因犯過失傷害罪經
    本院以86年度交易字第74號判決判處有期徒刑2月確定，又
    因犯過失傷害罪，經臺灣高等法院以87年度交上易字第206
    號判決判處拘役50日確定，於民國87年9月16日易科罰金執
    行完畢。再因犯傷害致死罪，經臺灣高等法院以87年度少上
    訴字第50號判決判處有期徒刑8年確定，上開3罪合於刑法第
    50條規定，應彙於一案，並依刑法第51條之方法定應執行刑
    ，又刑法第51條第5款、第10款之新法較有利於聲明異議人
    ，應依刑法第2條適用之。惟檢察官執行指揮時，未將形式
    上先予執行之拘役部分予以折抵，自有未洽，為此聲明異議
    云云。
二、按受刑人或其法定代理人或配偶，以檢察官執行之指揮為不
    當者，得向諭知該裁判之法院聲明異議，刑事訴訟法第484
    條固有明文。復按一事不再理為程序法之共通原則，旨在維
    持法之安定性，而禁止當事人就已經實體裁判之事項，漫事
    爭執，是故，刑事訴訟法有關聲明異議之部分，雖未就此特
    別明文規定，但解釋上自仍有其適用，附此敘明。
三、經查，聲明異議人前犯過失傷害案件，經臺灣高等法院以87
    年度交上易字第206號（起訴案號：86年度偵字第4048號）
    判處拘役50日，如易科罰金以銀元300元折算1日確定，業經
    臺灣宜蘭地方法院檢察署檢察官以87年度執字第696號於87
    年9月16日易科罰金執行完畢，另於86年2月16日因過失傷害
    案件，經本院以86年度交易字第74號判處有期徒刑2月，又
    於86年6月7日因傷害致死罪，經臺灣高等法院以87年度少上
    訴字第50號判決判處有期徒刑8年，並經最高法院以90年度
    臺上字第1629號判決駁回上訴確定，嗣經臺灣高等法院於95
    年10月5日以95年度聲字第1787號裁定應執行刑有期徒刑8年
    確定後，檢察官就該署指揮執行被告應執行刑時，認為過失
    傷害罪處拘役50日為已執行完畢，不適用修正後刑法第51條
    第10款之規定，而不予折抵已執行之日數，聲明異議人對檢
    察官上開不予折抵之執行指揮聲明異議，經本院於100年8月
    8日以100年度聲字第417號裁定異議駁回，並經臺灣高等法
    院以100年度抗字第971號裁定駁回抗告確定之事實，有臺灣
    高等法院被告前案紀錄表附卷可稽。本件聲明異議人對於檢
    察官同一執行指揮，以同一事由再度聲明異議，揆諸前開說
    明，自屬違反「一事不再理」原則，應予駁回。
據上論斷，應依刑事訴訟法第486條，裁定如主文。
中    華    民    國   100    年    11    月    24    日
                  刑事第四庭  法  官  謝佩玲
以上正本證明與原本無異。
如不服本裁定，應於裁定送達後5日內，向本院提出抗告狀。（
應附繕本）
                              書記官  李玉雲
中    華    民    國   100    年    11    月    24    日